臺灣臺南地方法院臺南簡易庭民事判決
110年度南簡字第1858號
原      告  遠東國際商業銀行股份有限公司


法定代理人  侯金英  


被      告  黃榮慶  

            黃玉蘭  

上列當事人間請求塗銷分割繼承登記事件，本院判決如下：
    主      文
原告之訴駁回。
訴訟費用由原告負擔。
    事實及理由
上列當事人間請求塗銷所有權移轉登記事件，本院判決如下：
    主      文
原告之訴駁回。
訴訟費用由原告負擔。
    事實及理由
一、原告起訴主張：被告黃榮慶前向原告申請信用卡，未依約償
    還本息，積欠其本金新臺幣（下同）9萬3,344元及遲延利息
    ，其為逃避債權人之強制執行，竟將被繼承人即其父黃金煌
    所遺之臺南市○區○○段0000地號土地及坐落其上之同段1111
    建號建物（應有部分均為2分之1，下稱系爭房地），於民國
    105年10月27日，以分割繼承之原因，逕自移轉系爭房地所
    有權予被告黃玉蘭，致原告債權無法受償，爰依民法第244
    條第1、4項之規定，請求撤銷上開系爭房地遺產分割協議債
    權行為及所有權移轉登記之物權行為，被告黃玉蘭應就系爭
    房地所有權移轉登記予以塗銷，回復為被告全體繼承人公同
    共有。並聲明：㈠被告間就系爭房地，於105年6月16日所為
    遺產分割協議債權行為，及於同年10月27日之所有權移轉登
    記之物權行為，均應予撤銷；㈡被告黃玉蘭應將系爭房地，
    經臺南市東南地政事所以105年一般跨所（東南）字第01436
    0號收件，於105年10月27日以分割繼承為原因之所有權移轉
    登記予以塗銷。
二、按原告之訴，依其所訴之事實，在法律上顯無理由者，法院
    得不經言詞辯論，逕以判決駁回之，民事訴訟法第249條第2
    項定有明文。次按民事訴訟法第249條第2項所謂原告之訴，
    依其所訴之事實，在法律上顯無理由者，係指依原告於訴狀
    內記載之事實觀之，在法律上顯然不能獲得勝訴之判決者而
    言。若僅因訴狀內不表明證據，致不知原告所訴事實是否真
    實者，即不得謂原告之訴在法律上顯無理由（最高法院62年
    台上字第845號民事判例參照）。
三、查被告之父黃金煌為系爭房地之共有人，應有部分2分之1，
    目前仍然健在，並未過世，被告黃玉蘭之父為黃錳源，被告
    二人並非兄妹等情，有系爭房地登記第一類謄本、被告二人
    及黃金煌之個人戶籍資料在卷可參。是黃金煌既仍健在，自
    無原告主張之被告黃榮慶繼承黃金煌所遺財產之行為發生，
    故原告依民法第244條第1、4項之規定，請求前開就系爭房
    地之撤銷及塗銷登記行為，顯無理由，爰不經言詞辯論，逕
    以判決駁回之。
五、據上論結，原告之訴為無理由，依民事訴訟法第249條第2項
    、第78條，判決如主文。
中    華    民    國   111    年    1     月    11    日
                  臺南簡易庭  法  官  陳尹捷
以上正本係照原本作成。
如不服本判決，應於判決送達後20日內，向本院提出上訴狀並表
明上訴理由，如於本判決宣示後送達前提起上訴者，應於判決送
達後20日內補提上訴理由書（須附繕本）。
如委任律師提起上訴者，應一併繳納上訴審裁判費。　　　　　
中　　華　　民　　國　　111 　年　　1 　　月　　11　　日
　　　　　　　　　　　　　　　書記官  曾美滋